【裁判字號】    98,聲,771
【裁判日期】    980608
【裁判案由】    停止強制執行
【裁判全文】
臺灣桃園地方法院民事裁定               98年度聲字第771號
聲  請  人  甲○○
            乙○○
相  對  人  丙○○
上列當事人間聲請停止強制執行事件，本院裁定如下：
    主  文
聲請人供擔保新臺幣壹佰肆拾萬元或同面額合作金庫銀行東桃園
分行發行無記名可轉讓定期存單後，本院九十七年度司執字第三
五七三０號強制執行事件就附表所示土地之強制執行程序，於本
院九十八年度重訴字第二一０號第三人異議之訴事件判決確定前
應暫予停止。
其餘聲請駁回。
    理   由
一、本件聲請意旨略以鈞院97年度司執字第35730 號拆屋還地強
    制執行事件所執行之如主文所示土地（下稱系爭土地）係被
    繼承人鄭深之遺產，聲請人因繼承而公同共有，聲請人已向
    本院提起第三人異議之訴，為免該強制執行事件續予執行將
    對聲請人造成不可回復之損害，爰聲請裁定鈞院97年度司執
    字第35730 號拆屋還地強制執行事件於第三人異議之訴判決
    確定前停止執行等語。
二、按有回復原狀之聲請，或提起再審或異議之訴，或對於和解
    為繼續審判之請求，或提起宣告調解無效之訴、撤銷調解之
    訴，或對於許可強制執行之裁定提起抗告時，法院因必要情
    形或依聲請定相當並確實之擔保，得為停止強制執行之裁定
    ，強制執行法第18條第2 項定有明文。經查，本件聲請人以
    其業向本院提起第三人異議之訴為理由，聲請裁定停止本院
    97年度司執字第35730 號拆屋還地強制執行事件關於系爭土
    地之強制執行程序，經本院調取上開強制執行卷宗及本院98
    年度重訴字第210 號第三人異議之訴卷宗核對相符，是聲請
    人依前揭規定，就系爭土地部分之強制執行程序，於本聲請
    停止強制執行，於法有據。
三、次按法院依強制執行法第18條第2 項定擔保金額而准許停止
    強制執行之裁定者，該項擔保係備供債權人因停止執行所受
    損害之賠償，其數額應依標的物停止執行後，債權人未能即
    時受償或利用該標的物所受之損害額，或其因另供擔保強制
    執行所受之損害額定之，非以標的物之價值或其債權額為依
    據。經查，本件相對人因系爭土地停止執行所受之損害，當
    為其不能即時使用系爭土地所受之損失，且聲請人所提第三
    人異議之訴何時確定，尚在未知之數，長期停止執行，對相
    對人即難謂無損害，是有命供擔保之必要。本院審酌系爭土
    地公告現值每平方公尺新台幣（下同）40,906元，依相對人
    請求返還土地面積219.36平方公尺計算價值為8,973,140 元
    （元以下四捨五入），再以週年利率5%計算相對人因停止執
    行每年不能使用系爭土地可能遭受之損害為448,657 元（計
    算式：8,973, 140元×5%＝448,657 元，元以下捨四捨五入
    ）。另據各級法院辦案期限實施要點第2 項第1 款、第7 款
    、第8 款規定，民事通常程序第一審審判案件期間為1 年4
    個月，民事第二審審判案件期間為2 年，民事第三審審判案
    件期間為1 年，而聲請人所提起之第三人異議之訴事件，為
    得上訴第三審之民事事件，恐需費時判明，爰認以140 萬元
    為相對人因本件停止執行所可能受到損害之擔保金為適宜。
四、另，聲請人係主張其為系爭土地共有人，對本院97年度司執
    字第35730 號拆屋還地強制執行事件執行標的物之系爭土地
    有足以排除強制執行之權利，而於強制執行程序終結前，已
    向本院對相對人即債權人提起第三人異議之訴，聲請人依強
    制執行法第18條規定，就系爭土地部分之強制執行程序，聲
    請停止強制執行，於法有據，應予准許，已如前述。惟聲請
    人就系爭土地部分以外之強制執行程序，並未主張有何足以
    排除強制執行之權利，其併聲請停止強制執行程序，於法未
    合，自應駁回。
五、依強制執行法第18條第2 項，裁定如主文。
中    華    民    國    98    年    6    月     8     日
                  民事第三庭    法  官  張天民
以上正本係照原本作成
如對本裁定抗告，應於收受裁定正本送達後10日內向本院提出抗
告狀，並繳納抗告裁判費新台幣1,000 元。
中    華    民    國    98    年    6    月     8     日
                                書記官  邱飛鳴
附表：坐落桃園縣桃園市○○段397 地號土地（重測前為同縣市
      ○路段446之4地號）


司法院資訊處製作；財團法人民間司法改革基金會備份。
